【裁判字號】    95,家聲,31
【裁判日期】    950323
【裁判案由】    確定訴訟費用
【裁判全文】
臺灣高雄地方法院民事裁定              95年度家聲字第31號
聲  請  人  甲○○○
相  對  人  乙○○
相  對  人  丙○○
上當事人間請求給付扶養費等事件，聲請人聲請確定訴訟費用額
，本院裁定如下：
    主      文
相對人乙○○、丙○○應負擔之訴訟費用額確定為新臺幣壹萬零
伍佰陸拾元，及自本裁定送達翌日起至清償日止，按年息百分之
五計算之利息。
    理      由
一、按「訴訟費用由敗訴之當事人負擔。」，「法院未於訴訟費
    用之裁判確定其費用額者，第一審受訴法院於該裁判有執行
    力後，應依聲請以裁定確定之。．．．依第一項確定之訴訟
    費用額，應於裁定送達之翌日起，加給按法定利率計算之利
    息，民事訴訟法第78條、第91條第1 項及第3 項分別定有明
    文。
二、本件聲請意旨略以：聲請人與相對人間請求給付扶養費等事
    件，經臺灣高等法院高雄分院以93年度家上字第14號（本院
    92年度家訴字第147 號）民事判決確定，其中第一審訴訟費
    用應由相對人負擔二分之一。聲請人業已繳納第一審訴訟費
    用新臺幣（下同）二萬一千一百二十元，依前開確定判決結
    果所示，相對人應負擔第一審訴訟費用二分之一等語，並提
    出第一審訴訟費繳費收據、臺灣高等法院高雄分院民事判決
    確定證明書各1 紙為憑。
三、經查，聲請人與相對人間請求給付扶養費等事件，業經本院
    以92年度家訴字147 號民事判決：「訴訟費用由被告（即相
    對人）負擔二分之一，餘由原告負擔。」在卷，嗣上開判決
    經聲請人對敗訴部分提起上訴（上訴費用已由聲請人繳納完
    畢，且上訴部分業已成立和解，並約定訴訟費用各自負擔確
    定在案），惟已於上訴程序審理中具狀陳明對對一審判決主
    文第一項、第二項及第四項（即訴訟費用由被告負擔二分之
    一，餘由原告負擔。）判決無爭執（部分撤回上訴），並請
    求發給此部分之確定證明書（詳臺灣高等法院高雄分院93年
    度家上易字第14號民事訴訟卷內第50頁至第52頁聲請狀），
    經臺灣高等法院高雄分院於93年10月5 日以93雄分院文民盈
    93家上易14字第0915號核發民事判決確定證明書在案等情，
    業由本院依職權調閱本院92年度家訴字第147 號第一審民事
    卷宗、臺灣高等法院高雄分院93年度家上易字第14號民事訴
    訟卷宗核閱無訛，堪信屬實。又聲請人確已繳納第一審訴訟
    費用二萬一千一百二十元，亦有聲請人所提本院發給之自行
    收納款項統一收據1 紙在卷可稽。揆諸前揭法律規定，本件
    應由相對人負擔之訴訟費用核定為一萬零五百六十元（計算
    方式：21,120元×1 ∕2 ＝10,560元），及自本裁定送達之
    翌日起，加給按法定利率計算之利息。
三、依民事訴訟法第91條第1項、第3項，裁定如主文。
中    華    民    國    95    年    3     月    23    日
                  家事法庭法  官  柯盛益
正本係照原本作成。
如不服本裁定，應於送達後10日內，向本院提出抗告狀。
中    華    民    國    95    年    3     月    23    日
                          書記官  鄭裕一


司法院資訊處製作；財團法人民間司法改革基金會備份。
